臺灣新北地方法院刑事判決
110年度訴字第547號
公  訴  人  臺灣新北地方檢察署檢察官
被      告  林彣彬


                    （現於法務部○○○○○○○○○○○執行中）
選任辯護人  林易徵律師(法扶律師)      
被      告  李麗美





選任辯護人  歐陽仕鋐律師(法扶律師)
上列被告因違反毒品危害防制條例案件，經檢察官提起公訴（11
0年度偵字第10418號），本院判決如下：
    主  文
林彣彬犯如附表三編號1至7「罪名及宣告刑」欄所示之罪，共柒
罪，各處如附表三編號1至7「罪名及宣告刑」欄所示之主刑及沒
收。上揭主刑部分，應執行有期徒刑拾柒年陸月。
李麗美犯如附表四編號1至3「罪名及宣告刑」欄所示之罪，共參
罪，各處如附表四編號1至3「罪名及宣告刑」欄所示之主刑及沒
收。上揭主刑部分，應執行有期徒刑拾伍年拾月。
    事  實
一、林彣彬明知海洛因、甲基安非他命分別係毒品危害防制條例
    所列管之第一級毒品、第二級毒品，依法不得販賣、持有，竟
    意圖營利，分別基於販賣第一級毒品、第二級毒品之犯意，
    以附表二編號8、9所示之手機作為聯絡工具，於附表一編號
    2、4、5、7所示之交易時間、地點及方式，販賣附表一編號2
    、4、5、7所示之毒品予附表一編號2、4、5、7所示之販賣
    對象而完成交易（各次販賣之時間、地點、交易方式、交易
    毒品之種類、數量及價格，均詳如附表一編號2、4、5、7所
    載）。
二、林彣彬、李麗美均明知海洛因係毒品危害防制條例列管之第一
    級毒品，依法不得販賣、持有，竟共同意圖營利，基於販賣第
    一級毒品之犯意聯絡，以附表二編號8、9所示之手機作為聯
    絡工具，於附表一編號1、3、6所示之交易時間、地點及方式
    ，販賣附表一編號1、3、6所示之毒品予附表一編號1、3、6
    所示之販賣對象而完成交易（各次販賣之時間、地點、交易
    方式、交易毒品之種類、數量及價格，均詳如附表一編號1
    、3、6所載）。
　　嗣於民國110年3月17日11時35分許，經警持本院核發之搜索
    票，在新北市○○區○○街000巷00號1樓租屋處執行搜索，當場
    扣得如附表二所示之物。
三、案經臺北市政府警察局刑事警察大隊報告臺灣新北地方檢察
    署檢察官偵查起訴。
    理  由
壹、關於本案證據能力之意見：
　一、按被告以外之人於審判外之陳述，雖不符刑事訴訟法第15
      9條之1至第159條之4之規定，而經當事人於審判程序同意
      作為證據，法院審酌該言詞陳述或書面陳述作成時之情況
      ，認為適當者，亦得為證據；當事人、代理人或辯護人於
      法院調查證據時，知有第159條第1項不得為證據之情形，
      而未於言詞辯論終結前聲明異議者，視為有前項之同意，
      刑事訴訟法第159條之5第1項、第2項分別定有明文。查本
      判決援引之下列被告以外之人於審判外之供述證據，因檢
      察官、被告林彣彬及其辯護人於本院準備程序時均同意有
      證據能力（見本院卷一第244頁）；被告李麗美及其辯護
      人於本院準備程序時，就共同被告林彣彬、證人許博雄、
      許銘忠及陳正宏於偵查中供述部分，均不爭執其等之證據
      能力（見本院卷一第372頁），迄言詞辯論終結前亦均未
      聲明異議，本院審酌上開供述證據製作時之情況，並無違
      法不當及證明力明顯過低之瑕疵，認為以之作為證據應屬
      適當，復經本院依法踐行調查證據之程序，依上開規定，
      應均有證據能力。至於被告李麗美及其辯護人雖主張：就
      共同被告林彣彬、證人許博雄、許銘忠及陳正宏於警詢中
      供述部分，均爭執其等之證據能力等語（見本院卷一第37
      2頁），然共同被告林彣彬、證人許博雄、許銘忠及陳正
      宏於警詢中之陳述，因本院未引用作為認定被告李麗全犯
      罪事實之積極證據，僅作為彈劾證據，爰不贅述其等證據
      能力。
　二、本判決援引之下列非供述證據，無證據證明係公務員違背
      法定程序所取得，亦無顯有不可信之情況或不得作為證據
      之情形，復經本院依法踐行調查證據之程序，自均具有證
      據能力。
貳、認定被告犯罪事實所憑之證據及理由：
　一、被告林彣彬涉犯附表一編號1、3、6部分：
　　　此部分犯罪事實，業據被告於偵查、本院準備程序及審理
      時均坦承不諱（見110年度偵字第10418號卷【下稱偵卷】
      第333至335頁、本院卷一第243頁、本院卷二第133頁），
      核與證人許博雄、陳正宏於警詢、偵查及本院審理中之證
      述（見偵卷第263至270、283至287、67至71、235至239、
      347至349頁、本院卷一第439至445頁）大致相符，並有通
      訊監聽譯文暨基地台位置（見偵卷第111至113、121、124
      至125頁）在卷可考。此外，警方於110年3月17日11時35
      分許查扣被告林彣彬所有如附表二編號8至9所示之手機乙
      節，並有臺北市政府警察局刑事警察大隊搜索扣押筆錄暨
      扣押物品目錄表（見偵卷第141至145頁）、現場暨扣案物
      照片（見偵卷第161至163頁）、110年2月15日李麗美與許
      博雄監視器畫面（見偵卷第291至292頁）、110年1月5日
      李麗美與陳正宏監視器畫面附卷可佐（見偵卷第317至319
      頁）。
　二、被告李麗美涉犯附表一編號1、3、6部分：
　　  被告李麗美矢口否認有何販賣海洛因之犯行，辯稱：附表
      一編號1部分，我和林彣彬一起去找許博雄，林彣彬叫我
      陪他一起去，是林彣彬與許博雄聯絡，我沒有跟許博雄講
      電話，我有跟林彣彬去新莊區中正路352之1號2樓許博雄
      的家，到了之後，我沒有交毒品，是他們二人在講話，我
      在旁邊，我沒有看到他們講毒品，我都沒有介入；附表一
      編號3是許博雄打給林彣彬，林彣彬叫我下去，後來許博
      雄拿雞肉給我，他是賣雞肉的，我拿許博雄託我買的星城
      遊戲光碟給他，光碟中最基本300點，優惠期間才99元而
      已，因為他請我吃雞肉，所以我送給他遊戲光碟；附表一
      編號6部分我忘記了，陳正宏我只見過一、二次而已云云
      。被告李麗美之辯護人則辯以：㈠共犯自白需有補強證據
      ，本案於109年10月26日林彣彬被訴販賣毒品給許博雄部
      分，林彣彬於警詢、偵查中多次提到李麗美只有在場或接
      電話，證人許博雄則於警詢時否認販賣行為，此二人所述
      均有明顯瑕疵及反覆，此部分只有監察譯文作為補強證據
      ，但譯文中並沒有品項、重量及金額或相關暗語，此部分
      補強證據明顯不足，再依據許博雄在法庭所述，大部分他
      都是與林彣彬公家的，此部分縱使確實有交付毒品狀況，
      李麗美應僅構成幫助販賣或幫助施用；㈡110年2月15日林
      彣彬販毒予許博雄部分，雖有照片，但共犯林彣彬與證人
      許博雄有瑕疵及反覆證述之問題，照片上其實看不出地點
      在何處？身著藍色外套及黃色外套之人是誰？也沒有車牌
      可佐，此部分不足以補強被告李麗美有交付毒品之行為；
      ㈢110年1月5日部分，證人陳正宏、共犯林彣彬陳述之瑕疵
      更明顯，因林彣彬、陳正宏在偵查中一開始都說沒有交易
      ，雖檢察官於偵查中有提出110年1月5日的照片，有拍到
      有人似乎在便利商店，但看不出來該人交付什麼物品，此
      部分譯文中也沒有品項、重量、金額及暗語，被告李麗美
      是否知悉本件係販賣、幫助販賣或合資購買，仍有存疑云
      云。經查：
　　㈠被告李麗美涉犯附表一編號1部分：
　　　⒈本件通訊監聽譯文於109年10月26日14時3分、14時7分、
        14時39分、14時55分均係被告李麗美與許博雄間之對話
        ，李麗美先問「你要來嗎」，許博雄稱「我要怎麼去啦
        」，李麗美說「讚的捏」，許博雄稱「不能走，整個發
        炎走不了」，李麗美答「我給你送去啦」，許博雄說「
        好啊」，李麗美問「你在哪啦」，許博雄答「新莊啦」
        ，李麗美稱「我現在就在那個仁愛街，喔我看到你IPho
        ne這了」，許博雄道「阿你來到之後，我把鑰匙丟下去
        給你」，李麗美問「進去之後哩」，許博雄稱「我把鑰
        匙丟給你，樓梯在旁邊你有聽懂嗎？磁扣的啦」，李麗
        美問「幾號」，許博雄答「352之1阿，他的樓梯在旁邊
        」，李麗美應允「好啦好啦好啦」，許博雄稱「我丟鑰
        匙給你啦」，李麗美答「好」等語，嗣同日16時19分係
        被告林彣彬與許博雄間之對話，許博雄問「阿麗美哩」
        ，林彣彬回稱「我們要到了，差一條巷子這，在對面巷
        子這」，許博雄答「好」等語，並有通訊監聽譯文暨基
        地台位置（見偵卷第111至113頁）在卷可考。
　　　⒉證人許博雄於偵查中證述：我認識林彣彬、李麗美，我
        叫林彣彬「阿彬」，叫李麗美「麗美（台語）」，他們
        都叫我「殺雞（台語）」，因為我在販賣難肉。因為林
        彣彬經常跟我買難肉，跟我聊天時，他提到他那裡有毒
        品，有時候我沒有賣完的雞肉，林彣彬會捧場買下剩下
        的雞肉，林彣彬藉此說我也要跟他捧場，所以叫我跟他
        購買毒品，但因為我身體也不太好，所以即使我有買毒
        品回來我只是丟掉而已。（你都如何與林彣彬、李麗美
        聯繫購買海洛因？）我都以0000000000電話打給林彣彬
        、李麗美共同使用的0000000000電話。（【提示109年1
        0月26日14時3分、14時7分、14時39分、14時55分、16
        時19分行動電話門號0000000000號之通訊監察譯文】代
        表何意？）這是我與林彣彬、李麗美之通話。譯文中「
        讚的捏」是李麗美說這次的海洛因品質較好，問我要不
        要買。這天林彣彬、李麗美有來找我，因為我叫他們買
        止痛藥來給我，那天他們2人有帶海洛因來，林彣彬叫
        我跟他捧場，所以我有向林彣彬購買1000元的海洛因，
        當時我把錢交給林彣彬，也是林彣彬交付海洛因給我，
        地點在我新北市○○區○○路000○0號2樓居所内，當時李麗
        美也在場，李麗美也知道我與林彣彬進行毒品交易等語
        （見偵卷第283至285頁）。
　　　⒊同案被告林彣彬於偵查中陳述：①（【提示109年10月26
        日14時3分、14時7分、14時39分、14時55分、16時19分
        行動電話門號0000000000號之通訊監察譯文】許博雄稱
        該次李麗美也有去，與你前次偵訊所述不符，有何意見
        ？）這天我跟李麗美都有去，是我交付毒品給許博雄，
        錢也是我收的，李麗美只是跟著我一起出門而已，但是
        李麗美知道我要去拿毒品給許博雄，李麗美也會幫我接
        聽電話。②我有跟李麗美說，如果我在忙或是我不在的
        話，她要幫我接聽電話，她應該知道我在販賣毒品。我
        去販賣毒品的時候李麗美會跟我一起出門，李麗美知道
        我去找許博雄就是要拿毒品給他們。…因為我是李麗美
        的男朋友，所以她才會幫我接電話及交付毒品等語（見
        偵卷第313、335頁）。且同案被告林彣彬於本院準備程
        序及審理中亦坦承此部分事實（見本院卷一第243頁、
        本院卷二第133頁）。由上開譯文、證人許博雄證述及
        同案被告林彣彬陳述可知，被告李麗美於電話中先向許
        博雄稱「讚的捏」等語，意指其等有品質較好之海洛因
        ，並於電話中確認許博雄位於新莊區居所位置，嗣林彣
        彬與李麗美均進入新北市○○區○○路000○0號2樓許博雄居
        所內，當場由林彣彬交付海洛因予許博雄，許博雄同時
        交付現金1000元予林彣彬，堪可認定。
　　㈡被告李麗美涉犯附表一編號3部分：
　　　⒈本件通訊監聽譯文於110年2月5日9時42分、10時6分各係
        被告李麗美、林彣彬與許博雄間之對話，許博雄先問「
        你在哪」，李麗美問「什麼？一樣啊」，許博雄稱「好
        ，我馬上出去，要等嗎」，李麗美答「沒用等阿，我昨
        天就幫你準備好了」，許博雄道「好」，嗣林彣彬言「
        喂，到了喔」，許博雄稱「嘿嘿」，林彣彬道「好」等
        語，並有通訊監聽譯文暨基地台位置（見偵卷第121至1
        22頁）在卷可考。
　　　⒉證人許博雄於偵查中證述：（【提示110年2月15日9時42
        分、10時6分行動電話門號0000000000號之通訊監察譯
        文】代表何意？）這是我與李麗美、林彣彬之通話。（
        譯文中「一樣啊」、「我昨天就幫你準備好了」、「到
        了喔」代表何意？）2月14日林彣彬傳簡訊給我，跟我
        說他缺錢，叫我跟他捧場，拿幾百元海洛因就好，所以
        2月15日李麗美才會說「我昨天就幫你準備好了」，之
        後我騎機車到樹林三俊街、四維路一帶林彣彬、李麗美
        當時的居所，當時李麗美拿一小包重量不詳的海洛因給
        我，我有拿500元或1000元給李麗美。（【提示110年2
        月15日10時10分、24分許之監視錄影畫面】是否為上開
        交易毒品之畫面？）是。（林彣彬、李麗美是否共同販
        賣毒品？）是。我打上開電話號碼，林彣彬、李麗美都
        會接聽電話，有時候是林彣彬拿毒品給我，有時候是李
        麗美拿毒品給我，看當天是誰拿毒品給我，我就把錢拿
        給那個人。但是我不知道林彣彬、李麗美的毒品上游是
        誰。我想林彣彬、李麗美拿毒品給我應該是有賺錢的，
        不可能沒有賺錢等語（見偵卷第286至287頁），並有11
        0年2月15日李麗美與許博雄監視器畫面附卷可佐（見偵
        卷第291至292頁）。
　　　⒊同案被告林彣彬於偵查中陳述：（【提示110年2月15日9
        時42分、10時6分行動電話門號0000000000號之通訊監
        察譯文、110年2月15日10時10分、24分許之監視錄影畫
        面】前次偵訊稱係你下樓與許博雄交易，惟依監視錄影
        畫面可知，是李麗美下樓與許博雄交易，有何意見？）
        那天我有交代李麗美轉交給許博雄，所以當天是我將海
        洛因交給李麗美，李麗美下樓將海洛因交給許博雄，之
        後李麗美有拿1000元回來給我等語（見偵卷第313至314
        頁）。且同案被告林彣彬於本院準備程序及審理中亦坦
        承此部分事實（見本院卷一第243頁、本院卷二第133頁
        ）。由上開譯文、證人許博雄證述及同案被告林彣彬陳
        述可知，許博雄於前一日（14日）曾收到林彣彬傳送推
        銷海洛因簡訊，被告李麗美於電話中先向許博雄稱「我
        昨天就幫你準備好了」等語，許博雄應允購買海洛因後
        ，即騎車前往新北市○○區○○街000巷00號1樓林彣彬租屋
        處樓下，林彣彬於屋內先將海洛因交給李麗美，再由李
        麗美出面將海洛因交予許博雄，許博雄同時交付現金10
        00元予李麗美，李麗美再轉交1000元予林彣彬，應堪認
        定。　　　　
　　㈢被告李麗美涉犯附表一編號6部分：
　　　⒈本件通訊監聽譯文於110年1月5日16時42分、16時58分係
        被告林彣彬與陳正宏間之對話，許博雄先問「方便嗎」
        ，林彣彬問「你在哪」，許博雄答「在我家這邊，泰山
        」，林彣彬稱「過來龍安路」，許博雄道「好」。嗣許
        博雄言「喂我到了」，林彣彬問「哪裡」，許博雄答「
        7-11這裡啊」，林彣彬稱「喂，四維路跟龍安路的7-11
        」，許博雄答「我知道，我到了」等語，並有通訊監聽
        譯文暨基地台位置（見偵卷第124頁）在卷可考。
　　　⒉證人陳正宏於偵查中證述：（【提示110年1月5日統一超
        商龍安門市前之監視器錄影畫面】為何前次庭訊時你稱
        該次交易是林彣彬前往與你交易，此與監視器錄影畫面
        所示不符，有何意見？）應該是我記錯了，當天應該是
        李麗美來跟我交易。因為我經常與林彣彬、李麗美交易
        ，有時候是林彣彬，有時候是李麗美來送毒品，電話也
        是他們2人都會接聽，所以上次是我搞錯。這次應該是
        林彣彬接聽電話，而由李麗美送毒品給我。但我不知道
        林彣彬、李麗美毒品上游是誰，他們不可能會跟我講，
        因為我跟他們認識不久，從109年11月間才認識他們等
        語（見偵卷第343頁）。並有110年1月5日李麗美與陳正
        宏監視器畫面附卷可佐（見偵卷第317至319頁）。
　　　⒊同案被告林彣彬於偵查中陳述：①（【提示110年1月5日1
        7時15分、24分許之監視錄影畫面】前次偵訊稱是你在
        新莊四維路與龍安住口前的7-11拿海洛因與陳正宏，惟
        依監視錄影畫面可知，是李麗美與陳正宏碰面交易毒品
        ，有何意見？）這是我叫李麗美拿海洛因去給陳正宏，
        李麗美之後有拿1000元回來給我。②我有跟李麗美說，
        如果我在忙或是我不在的話，她要幫我接聽電話，她應
        該知道我在販賣毒品。我去販賣毒品的時候李麗美會跟
        我一起出門，李麗美知道我去找陳正宏就是要拿毒品給
        他們。因為有一次李麗美剛好要出門，所以我才請李麗
        美轉交給陳正宏，她也有向陳正宏收錢，李麗美應該知
        道我叫她轉交的物品是毒品。因為我是李麗美的男朋友
        ，所以她才會幫我接電話及交付毒品等語（見偵卷第31
        4、335頁）。且同案被告林彣彬於本院準備程序及審理
        中亦坦承此部分事實（見本院卷一第243頁、本院卷二
        第133頁）。由上開譯文、證人陳正宏證述及同案被告
        林彣彬陳述可知，被告林彣彬於電話中先與陳正宏聯絡
        交易毒品地點在「四維路跟龍安路的7-11」，再由李麗
        美出面在新北市新莊區四維路與龍安路口之7-11便利商
        店門口，將海洛因交付予陳正宏，陳正宏同時交付現金
        1000元予李麗美，李麗美再轉交1000元予林彣彬，堪以
        認定。
　　　⒋證人陳正宏於本院審理中雖證述：我當時在110年1月5日
        下午五點，到新莊四維路與龍安路口的便利商店，見到
        誰我忘記了，（後改稱）我是跟林彣彬見面，當時有下
        雨，只有看到林彣彬，我們就一起出錢，我出1000元交
        給林彣彬去買海洛因，林彣彬沒有當場交給我，過了半
        小時或一小時才把海洛因交給我。【提示偵卷第317至3
        19頁】監視錄影畫面中的女子是李麗美，當時到場的應
        該是李麗美。（為何你剛剛說是把錢交給林彣彬去買海
        洛因？）因為那麼久忘記了。（所以當天的情況是你直
        接拿到海洛因，並且把錢交給李麗美是嗎？）我是先把
        錢拿給李麗美，李麗美跟我一起去買海洛因。（你跟李
        麗美一起去哪裡買？跟誰買？）我不知道。我在附近等
        李麗美，等30至40分鐘，李麗美回來有把海洛因交給我
        。我不知道李麗美跟誰買海洛因。（你說你跟李麗美一
        起買，是否知道李麗美要花多少錢，買多少？）不知道
        ，只知道是合資。也不知道李麗美買了多少公克。（你
        說在附近等李麗美，是在哪裡？）是在便利超商附近。
        （你打這通電話之前，你怎麼確認林彣彬會有海洛因可
        以給你？）我每次去都是把錢拿給他，然後要等一下，
        他就會拿海洛因給我。（你每次都不知道林彣彬跟誰買
        的嗎？）我不知道，也不知道買的量。我也不知道他用
        多少價錢及價位買進來等語（見本院卷第441至442頁）
        。由上可知，陳正宏先證述係與林彣彬合資購買海洛因
        ，經提示監視器畫面後，改證述係與李麗美合資購買海
        洛因，然陳正宏就李麗美前往何處向何人購買海洛因，
        及其與李麗美合資購買海洛因之總金額及總重量等節，
        均不知悉。是以，被告李麗美與陳正宏是否合資購買本
        件海洛因，實有可疑。
　　㈣觀之前揭被告李麗美如附表一編號1、3、6所示之犯行，包
      括李麗美於電話中先向許博雄稱有品質較好之海洛因及確
      認其所在居所，由李麗美出面將海洛因交付予許博雄及陳
      正宏，且將許博雄及陳正宏所交付之現金轉交林彣彬，已
      屬實行販賣海洛因之構成要件部分行為，並非僅構成幫助
      販賣海洛因或幫助施用之犯行，至為灼然。是被告李麗美
      及其辯護人前揭所辯內容，核與事實不符，均不足採。
　三、被告林彣彬涉犯附表一編號2、4、5、7部分：
　　　訊據被告林彣彬矢口否認有何附表一編號2、4、5、7部分
      之犯行，辯稱：附表一編號2是我和許博雄一起合資購買
      ，此部分可以調監視器證明。附表一編號4、5、7部分，
      我是去找上游拿海洛因，順便幫許銘忠、陳正宏代購拿回
      來，我的上游有賣海洛因、安非他命2種毒品，我沒有賺
      錢。許銘忠拿二千元給我，我也是拿二千元給上游，我沒
      有賺錢。監聽譯文上我有跟陳正宏說毒品不是我的，我要
      跟人家拿，編號7陳正宏給我五百元，我也是用這五百元
      給我的上游，我的上游叫「咪哥」云云。被告林彣彬之辯
      護人辯以：附表一編號2部分，證人許博雄證述都是林彣
      彬邀約跟許博雄合購，許博雄礙於情義勉為其難答應，此
      部分應屬代購或合資幫助施用範圍。附表一編號4、5許銘
      忠部分，依證人許銘忠到庭證述以觀，許銘忠有時跟林彣
      彬一起出，大部分是合夥買的，因為他把錢交給了林彣彬
      ，因此他是對林彣彬，有可能因為許銘忠單純把錢給林彣
      彬，由林彣彬負責合資代購行為，於偵訊或警詢時，許銘
      忠可能簡化這個實際完整交易流程，即口述他是向林彣彬
      購買，但許銘忠與林彣彬長期有合資及合夥買賣毒品習慣
      ，林彣彬辯以編號4、5屬於代購合資部分為幫助施用，並
      非全然無據。附表一編號7陳正宏部分，依陳正宏於本院
      證述可知，辯護人詰問500元是否買得到海洛因？陳正宏
      證稱500元買不到海洛因，合資才買得到等語，顯見編號7
      部分，二人應屬合資之幫助施用行為，並非林彣彬販售海
      洛因給陳正宏云云。經查：
　　㈠按苟無營利之意圖，無償受他人委託，出面共同合資購買
      ，並分攤價金及分受毒品，以便利、助益委託人施用者，
      固為幫助施用毒品；倘以營利之意圖交付毒品、收取對價
      ，無論毒販原即持有待交易之毒品，抑或與買方議妥交易
      內容後，始轉向上手取得毒品交與買方，亦不論該次交易
      係起因於賣方主動兜售或買方出言洽購，毒販交付毒品既
      有營利意圖，即非可與單純為便利施用者代為購買毒品之
      情形等同視之，而論以幫助施用毒品罪，二者之別，主要
      仍在有無營利之意圖（最高法院111年度台上字第1001號
      判決意旨參照）。次按毒品交易不必然以現貨買賣為常態
      ，毒品交易通路賣方上、下手間，基於規避查緝風險，節
      約存貨成本等不同考量，販毒者與買方議妥交易，始轉而
      向上手取得毒品交付買方，再收取價金，不論該次交易係
      起因於賣方主動兜售或買方主動洽購，販毒者既有營利意
      圖，非可與無營利意圖，而單純為便利施用之人而代為購
      買毒品、合資購買或無償轉讓等情形等同視之。且毒品危
      害防制條例第4條規定之販賣毒品罪，係以行為人意圖營
      利而為販入或賣出毒品，為其要件，與販賣規模、動機無
      涉；其實際上是否因而獲利，以及所獲之利益究竟是來自
      販入、賣出價差或毒品數量之折扣，均非所問（最高法院
      111年度台上字第1164號判決意旨參照）。又按毒品交易
      時間地點之約定、金額數量之接洽磋商，及毒品之交付暨
      收取價金，均係構成販賣毒品罪之重要核心內容。而所謂
      合資、代購或調貨行為是否構成販賣，自應視被告在買賣
      毒品過程中之交易行為特徵而定，即其究係立於賣方之立
      場，向上游取得貨源後以己力為出售之交易，抑或立於買
      方立場代為聯繫購買，加以判斷。若被告接受買方提出購
      買毒品之要約，並直接向買方收取價金並交付毒品予買方
      ，自己完遂買賣之交易行為，阻斷毒品施用者與毒品提供
      者之聯繫管道，縱其所交付之毒品係其另向上游毒販所取
      得，仍屬於毒品危害防制條例所規定之販賣行為。（最高
      法院110年度台上字第5627號刑事判決）。
　　㈡被告林彣彬涉犯附表一編號2部分：
　　　⒈本件通訊監聽譯文於109年11月8日13時20分、13時44分
        係被告林彣彬與許博雄間之對話，許博雄先問「你那邊
        有嗎」，林彣彬答「有」，許博雄問「1000喔，有辦法
        嗎」，林彣彬稱「要過去你那邊嗎」，許博雄問「你在
        哪」，林彣彬答「我在迴龍」，許博雄問「阿是可不可
        以」，林彣彬答「可以，哪有不行的」，許博雄稱「有
        的就不行啊」，林彣彬答「相信我啦」，許博雄說「我
        在新莊了啊，我開車」，林彣彬回以「喔好」，許博雄
        稱「我到了喔」，林彣彬答「好」，許博雄問「要開進
        去還是怎樣」，林彣彬說「你開進來啊」，許博雄答「
        好啊」，林彣彬稱「你開進來第一個巷子等我」，許博
        雄稱「我知道」等語，並有通訊監聽譯文暨基地台位置
        （見偵卷第113至114頁）在卷可考。
　　　⒉證人許博雄於偵查中證述：（【提示109年11月8日13時2
        0分、13時44分行動電話門號0000000000號之通訊監察
        譯文】代表何意？）這是我與林彣彬之通話。（譯文中
        「你那邊有嗎」、「1000喔，有辦法嗎」、「你那邊有
        筆嗎」、「等一下車上幫我打一下就好」、「我到了喔
        」代表何意？）譯文中「你那邊有嗎」是我問他那裡有
        沒有海洛因，我要拿雞肉去跟他換海洛因。「1000喔，
        有辦法嗎」是問林彣彬那裡有沒有1000元的海洛因。「
        你那邊有筆嗎」是問林彣彬那裡有沒有針筒。後來那天
        我開車到林彣彬住處附近找他，林彣彬有拿1000元的海
        洛因給我，我還有拿一些雞肉給他，也有拿一些現金給
        他，那天林彣彬也沒有幫我打海洛因，因為他沒有針筒
        。那天林彣彬拿了多少海洛因給我，我不知道，因為我
        拿了之後就丟掉了。這次只有林彣彬一個人下來，李麗
        美沒有下來等語（見偵卷第285頁）。
　　　⒊證人許博雄於本院雖證述：（【提示偵卷第113頁109年1
        1月8日通訊監察譯文】這天你問林彣彬「你那邊有嗎」
        、「1000」，最後林彣彬有說「我要先問一下」，這次
        通話最後你還有提到「我知道你那邊可以買」，為何林
        彣彬會說他要去問一下？）因為這個東西我知道他有時
        候會找我公家，但是我賣雞肉給他，一直跟他拿雞肉的
        錢，他找我公家，我不好意思每次都給他拒絕。公家是
        一起買的意思。（11月8日這次你問林彣彬時，是否也
        是要一起買？）他每次都不夠2、300元，都叫我幫忙，
        要買海洛因。之後林彣彬就買回來拿給我，我把錢拿給
        他，然後就把海洛因丟掉。（你跟林彣彬一起買，但你
        沒有要吃的意思？）我沒有吃，因為我的想法是，我現
        在在賣雞肉，有正當工作，不能再碰等語（見本院卷二
        第121至122頁）。然查，上開譯文所示，本件係許博雄
        先問「你那邊有嗎」，林彣彬答「有」，許博雄問「10
        00喔，有辦法嗎」，林彣彬答「可以，哪有不行的」，
        顯見本次係由許博雄主動以電話詢問林彣彬有無辦法拿
        到1000元的海洛因，並非許博雄被動接受林彣彬合資購
        買海洛因之邀約，既本件係由許博雄主動要求購買海洛
        因，焉有可能許博雄購入後立即將海洛因丟棄。則證人
        許博雄於本院前揭證述，核與上開譯文所示內容及常情
        不符，不足憑採。從而，被告林彣彬於附表一編號2所
        示時、地，以1000元價格販賣海洛因予許博雄，應堪認
        定。
　　㈢被告林彣彬涉犯附表一編號4部分：
　　　⒈本件通訊監聽譯文於110年1月1日17時23分、17時34分係
        被告林彣彬與許銘忠間之對話，許銘忠稱「我本來想說
        過去找你」，林彣彬答「我過去我過去」，許銘忠稱「
        喔，我想說你過來都很久，乾脆我過去比較快」，林彣
        彬答「不用，我過去啦，我等下就過去了」，許銘忠說
        「好啦」，林彣彬問「喂，你要拿幾罐？」，許銘忠答
        「1罐阿」，林彣彬稱「好，我馬上到」，許銘忠答「
        好」等語，並有通訊監聽譯文暨基地台位置（見偵卷第
        122頁）在卷可考。
　　　⒉證人許銘忠於偵查中證述：（你都如何與林彣彬、李麗
        美聯繫購買安非他命？）我都用LINE或是以0000000000
        電話打給林彣彬的電話，他的號碼我沒有存在手機裡，
        我也不記得幾號，只是用之前的通話記錄再回撥，我打
        電話過去的時候都是林彣彬接聽的。我通常都是跟林彣
        彬約在樹林區大安路宿舍，他會送過來我這裡，我每次
        大約都是購買2000元1公克或是1000元1公克安非他命，
        我都是用現金支付。我跟林彣彬購買過2、3次安非他命
        ，每次交易都是林彣彬來與我交易，他有時候會帶一個
        女生來，但是我交易對象都是林彣彬，安非他命是林彣
        彬拿給我，錢也是交給他。（【提示110年1月1日17時2
        3分、17時34分行動電話門號0000000000號之通訊監察
        譯文】代表何意？）這是我與林彣彬之通話。譯文中「
        你要拿幾罐」、「1罐阿」是代表我要跟林彣彬拿1公克
        2000元安非他命，在樹林區大安路我的宿舍交易，時間
        是110年1月1日17時35分左右，我跟林彣彬一手交錢一
        手交貨等語（見偵卷第299至301頁）。
　　　⒊證人許銘忠於本院中亦證述：（【提示偵卷第301頁】你
        之前在檢察官那裡也有具結作證說你說的都是真的，你
        當時是說「這一個通訊內容是我跟林彣彬之通話。譯文
        中『你要拿幾罐』、『1罐阿』是代表我要跟林彣彬拿1公克
        2000元安非他命，在樹林大安路我的宿舍交易，時間是
        110年1月1日17時35分許，我跟林彣彬一手交錢一手交
        貨。」，你當時在檢察官那裡是跟檢察官說你有交易，
        而且是一手交錢一手交貨，時間就是距離通話沒多久，
        通話是20幾分，17時35分的時候他就到了，你當時所述
        是否正確？）我在檢察官面前有這樣講，我當時講的是
        正確的，當天確實有拿到安非他命，我也有給林彣彬錢
        。（你跟林彣彬說要拿1罐的時候，你是否知道他是去
        跟誰拿這個安非他命給你？他是否有跟你說？）不知道
        。沒有。（你是否知道林彣彬去跟誰拿安非他命？用多
        少拿？）不知道，我是單純直接對他，他去對誰我就不
        知道。（1月1日跟1月8日這兩次是一起出，還是他幫你
        買，還是你直接跟他買的？）沒有，因為我錢交給他的
        時候，有時候我們會一起合夥。我就是把錢交給他，讓
        他自己去處理。1月1日跟1月8日這兩次林彣彬過來我的
        宿舍，他拿了各1公克的安非他命給我，我當場把錢交
        付給他，是他來的時候直接把毒品帶來現場交給我，然
        後我把錢交給他等語（本院卷二第41、43頁）。由上可
        知，林彣彬先問「喂，你要拿幾罐？」，許銘忠答「1
        罐阿」，意指許銘忠要向林彣彬拿1公克2000元之甲基
        安非他命，並約在許銘忠宿舍交易，且2人係同時交付
        甲基安非他命及現金2000元予對方。則許銘忠僅向林彣
        彬表示要拿1公克2000元之甲基安非他命，2人並未討論
        合資購買之數量及金額，許銘忠亦不知悉林彣彬究竟前
        往何處向何人購買甲基安非他命之代購細節，是本件附
        表一編號4部分，尚難認被告林彣彬與許銘忠有合資購
        買或代購之情事，而為被告林彣彬有利之認定。從而，
        被告林彣彬於附表一編號4所示時、地，以2000元價格
        販賣甲基安非他命予許銘忠，堪可認定。
　　㈣被告林彣彬涉犯附表一編號5部分：
　　　⒈本件通訊監聽譯文於110年1月8日22時7分係被告林彣彬
        與許銘忠間之對話，林彣彬稱「喂喂我10點半才會到你
        那」，許銘忠答「你幫我改1罐」，林彣彬稱「好我10
        點半才會到你那，我先跟你講一下」，許銘忠答「好0K
        」等語，並有通訊監聽譯文暨基地台位置（見偵卷第12
        3頁）在卷可考。
　　　⒉證人許銘忠於偵查中證述：（【提示110年1月8日22時7
        分許行動電話門號0000000000號之通訊監察譯文】代表
        何意？）這是我與林彣彬之通話。譯文中「你幫我改1
        罐」、「我10點半才會到你那」是指我要跟林彣彬拿1
        公克2000元安非他命，在樹林區大安路我的宿舍交易，
        時間是110年1月8日晚上10點半左右，我跟林彣彬一手
        交錢一手交貨，當時林彣彬是騎機車過來等語（見偵卷
        第301頁）。
　　　⒊證人許銘忠於本院中亦證述：（【請求提示110偵10418
        卷二第271頁】這是1月8日的通訊監察譯文，林彣彬跟
        你說「喂喂我10點半才會到你那」，你跟他說「你幫我
        改1罐」，林彣彬說「好我10點半才會到你那，先跟你
        講一下」，你說「好OK」，這個對話意思為何？）1罐
        的意思是安非他命，是我跟林彣彬拿安非他命。（這一
        次你是用多少錢跟林彣彬拿1罐？）好像是用1500元或2
        000元，也是在我宿舍那邊交易。（你是否知道林彣彬
        是跟誰拿這個安非他命？）不知道。（你是否知道林彣
        彬用多少錢跟別人拿這個安非他命給你？）不知道，我
        都不清楚，我的對象就只有林彣彬一人。（剛剛檢察官
        提示的1月1日跟1月8日這兩次是一起出，還是他幫你買
        ，還是你直接跟他買的？）沒有，因為我錢交給他的時
        候，有時候我們會一起合夥。我就是把錢交給他，讓他
        自己去處理。1月1日跟1月8日這兩次林彣彬過來我的宿
        舍，他拿了各1公克的安非他命給我，我當場把錢交付
        給他，是他來的時候直接把毒品帶來現場交給我，然後
        我把錢交給他等語（本院卷二第41、43頁）。由上可知
        ，許銘忠稱「你幫我改1罐」，林彣彬答「好」，意指
        許銘忠要向林彣彬拿1公克2000元之甲基安非他命，並
        約在許銘忠宿舍交易，且2人係同時交付甲基安非他命
        及現金2000元予對方。則許銘忠僅向林彣彬表示要拿1
        公克2000元之甲基安非他命，2人並未討論合資購買之
        數量及金額，許銘忠亦不知悉林彣彬究竟前往何處向何
        人購買甲基安非他命之代購細節，是本件附表一編號5
        部分，尚難認被告林彣彬與許銘忠有合資購買或代購之
        情事，而為被告林彣彬有利之認定。從而，被告林彣彬
        於附表一編號5所示時、地，以2000元價格販賣甲基安
        非他命予許銘忠，堪以認定。
　　㈤被告林彣彬涉犯附表一編號7部分：
　　　⒈本件通訊監聽譯文於110年2月14日下午1時36分、下午2
        時11分、下午2時20分、下午2時24分係被告林彣彬與陳
        正宏間之對話，陳正宏問「我先跟你說，我先500給你
        可以嗎？」，林彣彬答「這人家的捏，我在人家這，先
        拿人家的捏」，陳正宏稱「看先拿1500給我，你要帶寫
        字」，林彣彬稱「先過來先過來」，陳正宏說「我到了
        」，林彣彬問「你到哪？」，陳正宏稱「我到中山路2
        段十字路口這」，林彣彬道「我跟你說616，你跟我說9
        號」，陳正宏稱「不是啦，我是說到十字路口」，林彣
        彬回以「你就找中山路2段616號」，陳正宏稱「好，我
        知道」，林彣彬問「你在626，你在哪？我在626的門口
        你在哪？」，陳正宏回以「我麥當勞」，林彣彬稱「你
        在那等」等語，並有通訊監聽譯文暨基地台位置（見偵
        卷第127至128頁）在卷可考。
　　　⒉證人陳正宏於偵查中證述：(【提示110年2月14日下午1
        時36分、下午2時11分、下午2時20分、下午2時24分行
        動電話門號0000000000號之通訊監察譯文】代表何意？
        ）這是我與林彣彬之通話。譯文中「我先500給你」是
        指我身上只有500元，可不可以拿1000元的海洛因，但
        是林彣彬說這是他朋友的東西，「先拿1500給我，你要
        帶寫字」是在講什麼我不知道。後來約在中和中山路2
        段麥當勞交易，110年2月14日下午1、2點左右，當時林
        彣彬有來，他有拿500元的海洛因，我有拿500元給林彣
        彬，當時李麗美沒有來等語（見偵卷第238頁）。
　　　⒊證人陳正宏於本院中亦證述：（【提示110偵10418卷第2
        38頁告以要旨】你當時跟檢察官說，譯文的內容是要向
        林彣彬買1000元的海洛因但你身上只有500元，是否如
        此？）是的。（當天拿到多少的海洛因，多少錢给林彣
        彬？）我拿500元給林彣彬，他去處理，量一點點而已
        ，就是500元的量。（在哪裡拿到的？）路我不熟，我
        一去就在旁邊等他。我沒有跟他一起去，我是在麥當勞
        等他。（是否知道林彣彬是跟誰拿？）不知道。（你知
        道林彣彬實際買多錢？拿多少重量的海洛因？）不知道
        。（這天確實是林彣彬拿給你的嗎？）對。（500元買
        得到海洛因嗎？）合資的話可以，我自己一個人就買不
        到等語（見本院卷一第442至444頁）。由上可知，陳正
        宏先問「我先跟你說，我先500給你可以嗎？」，林彣
        彬答「這人家的捏，我在人家這，先拿人家的捏」，陳
        正宏稱「看先拿1500給我，你要帶寫字」，林彣彬回以
        「先過來先過來」等語，意指陳正宏表示先給付現金50
        0元予林彣彬，向林彣彬拿1500元分量之海洛因，並相
        約在麥當勞交易，嗣林彣彬實際上交付500元分量之海
        洛因予陳正宏，陳正宏同時交付500元予林彣彬。則陳
        正宏係向林彣彬表示要拿1500元分量之海洛因，2人並
        未討論合資購買之數量及金額，陳正宏亦不知悉林彣彬
        究竟在何處向何人購買海洛因之細節，是本件附表一編
        號7部分，尚難認被告林彣彬與陳正宏有合資購買或代
        購之情事，而為被告林彣彬有利之認定。從而，被告林
        彣彬於附表一編號7所示時、地，以500元價格販賣甲基
        安非他命予陳正宏，堪以認定。　
　四、按政府嚴格查緝販賣毒品犯行，且販賣毒品係重罪，若無
      利可圖，衡情一般持有毒品者，當不致輕易將持有之毒品
      交付他人。且販賣毒品乃違法行為，非可公然為之，且有
      其獨特之販售路線及管道，亦無公定之價格，復可任意增
      減其分裝之數量，而每次買賣之價量，亦可能隨時依市場
      貨源之供需情形、交易雙方之關係深淺、資力、對行情之
      認知、可能風險之評估、查緝是否嚴緊，及購買者被查獲
      時供述購買對象之可能性風險評估等諸般事由，而異其標
      準，非可一概而論，是販賣之利得，誠非固定，縱使販賣
      之人從價差或量差中牟利方式互異，其意圖營利之非法販
      賣行為仍屬同一。又販賣利得，除經被告供明，或因帳冊
      記載致價量至臻明確外，確實難以究明。然一般民眾均普
      遍認知毒品價格非低、取得不易，且毒品交易向為政府查
      禁森嚴，一經查獲，並對販毒者施以重罰，衡諸常情，倘
      非有利可圖，殊無必要甘冒持有毒品遭查獲、重罰之極大
      風險，無端親至交易處所，或於自身住處附近交易毒品，
      抑或購入大量毒品貯藏，徒招為警偵辦從事毒品販賣之風
      險。從而，除確有反證足資認定提供他人毒品者所為係基
      於某種非圖利本意之原委外，通常尚難因無法查悉其買進
      、賣出之差價，而諉無營利之意思，或阻卻販賣犯行之追
      訴，以免知過坦承者難辭重典，飾詞否認者得逞僥倖，反
      失情理之平。本院審酌被告林彣彬、李麗美於案發時均為
      智識正常之人，對於毒品販賣為政府檢警機關嚴予取締之
      重罪，均知之甚稔，苟無利潤可圖，衡情被告林彣彬、李
      麗美應不至於甘冒遭查緝法辦致罹重刑之風險，而與購毒
      者許博雄、許銘忠、陳正宏相約見面交付毒品之理。參以
      被告林彣林於偵查中陳述：我有販賣給許博雄，我都是向
      上游拿毒品的時候，上游會多拿一些毒品給我，我就從這
      些多的部分拿來自己施用，剩下的才拿給許博雄，藉此獲
      取利益；我有販賣給陳正宏，有一次我請李麗美轉交給陳
      正宏，我向上游拿毒品時，上游會多拿一些毒品給我，我
      就從這些多的部分拿來自己施用，剩下的才拿給陳正宏，
      藉此獲取利益等語（見偵卷第333至335頁），堪認被告林
      彣彬如附表一編號2、4、5、7所示販賣第一級毒品罪及販
      賣第二級毒品犯行，及被告2人如附表一編號1、3、6所示
      共同販賣第一級毒品犯行，主觀上均有營利之意圖無訛。
　五、綜上所述，被告2人及其等辯護人上開所辯，均為卸責之
      詞，不足採信；被告林彣彬就附表一編號1、3、6部分之
      任意性自白與事實相符；本案事證明確，被告2人犯行均
      堪認定，應依法論科。
參、論罪科刑：
　一、核被告林彣彬就附表一編號1、2、3、6、7所為，均係犯
      毒品危害防制條例第4條第1項之販賣第一級毒品罪；就附
      表一編號4、5所為，均係犯毒品危害防制條例第4條第2項
      之販賣第二級毒品罪。核被告李麗美就附表編號1、3、6
      所為，均係犯毒品危害防制條例第4條第1項之販賣第一級
      毒品罪。
　二、被告2人各次為販賣而持有第一級毒品、第二級毒品之低
      度行為，均應為販賣第一級毒品、第二級毒品之高度行為
      所吸收，均不另論罪。
　三、被告2人就附表一編號1、3、6部分，有犯意聯絡及行為分
      擔，均為共同正犯。
　四、被告2人各次販賣第一級毒品、販賣第二級毒品罪間，犯
      意各別，行為互殊，應分論併罰。
　五、刑之加重及減輕情形：
　　㈠⑴被告林彣彬前於105年間，因施用毒品案件，經臺灣桃園
      地方法院以105年度審訴字第1876號判決判處有期徒刑1年
      、4月，上訴後，經臺灣高等法院以106年度上訴字第1343
      號判決上訴駁回確定，再經臺灣桃園地方法院以106年度
      聲字第3113號裁定應執行有期徒刑1年2月確定，於107年1
      1月1日縮刑期滿執行完畢；⑵李麗美前因施用毒品案件，
      經臺灣新北地方法院以①103年度簡字第2821號判決判處有
      期徒刑5月、5月、5月，應執行有期徒刑1年確定；②以104
      年度審訴字第354號判決判處有期徒刑1年3月確定確定；③
      以104年度審訴字第105號判決判處有期徒刑7月、7月、1
      年1月，應執行有期徒刑1年11月，嗣經上訴，經臺灣高等
      法院以104年度上訴字第906號判決駁回上訴而確定。前開
      ②③數罪嗣經臺灣高等法院以107年度聲字第2418號裁定應
      執行有期徒刑2年10月確定，並與前開①之罪及前案殘刑6
      月23日接續執行，於107年5月18日縮短刑期假釋出監，所
      餘刑期付保護管束，於108年2月26日保護管束期滿未經撤
      銷假釋，未執行之刑，以已執行完畢論，此有臺灣高等法
      院被告前案紀錄表2份在卷可考，被告林彣彬、李麗美均
      於有期徒刑執行完畢後，5年內故意再犯本件法定刑為有
      期徒刑之罪，固均為累犯。惟被告2人已執行完畢之前案
      均係施用毒品之自戕行為，與本件被告林彣彬販賣第一級
      、第二級毒品及被告李麗美販賣第一級毒品之罪質不同，
      且被告2人先前並無販賣毒品之前科紀錄，且檢察官於起
      訴書及本院審理時均未請求依累犯規定加重被告之刑，是
      本院依司法院釋字第775號解釋及最高法院刑事大法庭110
      年度台上大字第5660號裁定意旨，認被告2人尚無依刑法
      第47條第1項累犯規定加重其最低本刑之必要，以符罪刑
      相當原則及比例原則。惟上揭被告2人之前科紀錄，本院
      均列為量刑審酌事項（詳如下述）。
　　㈡按犯毒品危害防制條例第4條至第8條之罪於偵查及歷次審
      判中均自白者，減輕其刑，毒品危害防制條例第17條第2
      項定有明文。查被告林彣彬於偵查中、本院準備程序及審
      理中均自白為如附表一編號1、3、6所示販賣第一級毒品
      之犯行，均應依修正前毒品危害防制條例第17條第2項規
      定減輕其刑。
　　㈢按犯毒品危害防制條例第4條至第8條、第10條或第11條之
      罪，供出毒品來源，因而查獲其他正犯或共犯者，減輕或
      免除其刑，毒品危害防制條例第17條第1項定有明文。經
      查，被告林彣彬於警詢中供承：伊的毒品海洛因及安非他
      命都是向上游「咪哥」購買毒品，不知道他叫甚麼名字等
      語（見偵卷第28頁），且被告林彣彬之辯護人於本院審理
      中具狀聲請函查本件是否因林彣彬供出毒品來源為梁少明
      即「咪哥」乙節（見本院卷二第63至64頁）。復經本院函
      詢臺北市政府警察局刑事警察大隊被告林彣彬本件是否供
      出毒品來源「梁少明」，因而查獲其他正犯或共犯等情，
      嗣臺北市政府警察局刑事警察大隊函覆略以：本案非因被
      告林彣彬所供述而查獲梁少明，係本隊偵辦林彣彬涉嫌毒
      品案，實施通訊監察期間就掌握其上游為梁少明之身分及
      住處乙節，此有臺北市政府警察局刑事警察大隊111年7月
      29日北市警刑大一字第1113008469號函檢附刑事案件報告
      書、本院通訊監察書各1份附卷可稽（見本院卷二第71至8
      5頁），是被告林彣彬本案雖供出毒品來源為梁少明，然
      警方前已對梁少明實施通訊監察而掌握其身分及住處，因
      此查獲梁少明。則被告林彣彬本件販賣第一級毒品及第二
      級毒品犯行，均不符合毒品危害防制條例第17條第1項規
      定減輕其刑之要件。
　　㈣按刑法第59條規定犯罪之情狀可憫恕者，得酌量減輕其刑
      ，同法第57條規定科刑時應審酌一切情狀，尤應注意所列
      事項（共10款）為科刑輕重之標準，兩條適用上固有區別
      ，惟所謂「犯罪之情狀」與「一切情形」，並非有截然不
      同之領域，於裁判上酌減其刑時，應就犯罪一切情狀（兼
      及第57條所列舉之10款事項），予以全盤考量，審酌其犯
      罪有無可憫恕之事由，以為判斷（最高法院110年度台上
      字第3485號判決參照）。而毒品危害防制條例第4條第1項
      販賣第一級毒品罪，其法定刑為「死刑或無期徒刑」；毒
      品危害防制條例第4條第2項販賣第二級毒品罪，其法定刑
      為「無期徒刑或10年以上有期徒刑」，然同為販賣第一級
      毒品及第二級毒品之人，其原因動機不一，犯罪情節未必
      盡同，或有大盤毒梟者，亦有中、小盤之分，甚或僅止於
      吸毒者友儕間為求互通有無之有償轉讓者亦有之，其販賣
      行為所造成危害社會之程度自屬有異，法律科處此類犯罪
      ，所設之法定最低本刑相同，不可謂不重。於此情形，倘
      依其情狀處以適當之有期徒刑，即足以懲儆，並可達防衛
      社會之目的者，自非不可依客觀之犯行與主觀之惡性二者
      加以考量其情狀，是否有可憫恕之處，適用刑法第59條之
      規定酌量減輕其刑，期使個案裁判之量刑，能斟酌至當，
      符合比例原則。查本件被告林彣彬販賣第一級毒品及第二
      級毒品犯行共7次，而被告李麗美販賣第一級毒品犯行共3
      次，固助長毒品流通，戕害國人健康，所為誠屬不該，然
      其等於本案行為前未曾有販賣毒品之前案紀錄，有臺灣高
      等法院被告前案紀錄表2份在卷可佐，審酌被告2人所交易
      之海洛因及甲基安非他命數量甚微，且交易金額非鉅（約
      500元至2,000元），造成毒害擴大之程度有限，與大量散
      播毒品之大盤、中盤毒販相較，顯然有別，是衡酌上開犯
      罪情狀，就被告林彣彬如附表一編號2、4、5、7所示之罪
      及被告李麗美如附表一編號1、3、6所示之罪如量處上開
      法定刑，及就被告林彣彬如附表一編號l、3、6所示之罪
      依上開條例第17條第2項規定減輕其刑後量處其最低刑，
      均猶嫌過重，均有情輕法重之情，爰均依刑法第59條規定
      酌減其刑，就被告林彣彬如附表一編號1、3、6所示共同
      販賣第一級毒品罪部分並遞減之。
　六、爰審酌⑴被告林彣彬前於105年間，因施用毒品案件，經臺
      灣桃園地方法院以105年度審訴字第1876號判決判處有期
      徒刑1年、4月，上訴後，經臺灣高等法院以106年度上訴
      字第1343號判決上訴駁回確定，再經臺灣桃園地方法院以
      106年度聲字第3113號裁定應執行有期徒刑1年2月確定，
      於107年11月1日縮刑期滿執行完畢；⑵被告李麗美前因施
      用毒品案件，經臺灣新北地方法院以①103年度簡字第2821
      號判決判處有期徒刑5月、5月、5月，應執行有期徒刑1年
      確定；②以104年度審訴字第354號判決判處有期徒刑1年3
      月確定確定；③以104年度審訴字第105號判決判處有期徒
      刑7月、7月、1年1月，應執行有期徒刑1年11月，嗣經上
      訴，經臺灣高等法院以104年度上訴字第906號判決駁回上
      訴而確定。前開②③數罪嗣經臺灣高等法院以107年度聲字
      第2418號裁定應執行有期徒刑2年10月確定，並與前開①之
      罪及前案殘刑6月23日接續執行，於107年5月18日縮短刑
      期假釋出監，所餘刑期付保護管束，於108年2月26日保護
      管束期滿未經撤銷假釋，未執行之刑，以已執行完畢論(
      見卷附臺灣高等法院被告前案紀錄表)，其等素行不良，
      為圖一己之私利，竟無視於國家防制毒品危害之禁令，林
      彣彬以如附表一編號1至7所示方式分別販賣第一級毒品海
      洛因予許博雄、陳正宏及販賣第二級毒品甲基安非他命予
      許銘忠以牟利，李麗美以附表一編號1、3、6所示之方式
      共同販賣海洛因予許博雄、陳正宏，危害他人身心健康，
      惟其等各次販賣毒品之數量尚微，販賣毒品所獲取之價金
      非鉅，兼衡被告林彣彬自陳國小畢業，在從事拆除工，經
      濟狀況小康等語；被告李麗美自陳高職肄業，現在無業，
      經濟狀況小康等語（見本院卷二第137頁），暨被告林彣
      彬犯後坦承附表一編號1、3、6所示犯行，而否認附表一
      編號2、4、5、7所示犯行；被告李麗美犯後則否認附表一
      編號1、3、6所示犯行之態度等一切情狀，就被告林彣彬
      部分各量處如附表三編號1至7「罪名及宣告刑」欄所示之
      刑，就被告李麗美部分各量處如附表四編號1至3「罪名及
      宣告刑」欄所示之刑。
　七、復審酌被告林彣彬、李麗美各犯上開7罪、3罪之罪名與犯
      罪態樣，所侵害國家維護國民健康目的之相同法益，及各
      次犯罪時間接近，足見該等罪刑對法益侵害之加重效應不
      大，如以實質累加之方式定應執行刑，處罰之刑度顯將超
      過其行為之不法內涵，而違反罪責原則，考量人之生命有
      限，刑罰對被告2人造成之痛苦程度隨刑期而遞增，及被
      告2人復歸社會之可能性，本於罪責相當性之要求，在刑
      罰內、外部性界限範圍內，就被告2人整體犯罪之非難評
      價等情綜合判斷後，爰就被告2人所犯上開各罪所處之刑
      ，分別酌定如主文所示應執行之刑。
肆、沒收：
　一、犯罪所得：
　    依刑法第38條之1第1項前段規定：犯罪所得，屬於犯罪行
      為人者，沒收之。第3項規定：前二項之沒收，於全部或
      一部不能沒收或不宜執行沒收時，追徵其價額。又舉凡販
      賣毒品所得之財物，不問其中何部分屬於成本，何部分屬
      於犯罪之利得，均應予以沒收，並非僅限於所賺取之差價
      部分，始符立法之本旨（最高法院100年度台上字第842號
      判決意旨參照）。查被告林彣彬如附表一編號1至7所示之
      犯罪所得，各為1,000元、1,000元、1,000元、2,000元、
      2,000元、1,000元、500元（合計8,500元），均未扣案，
      如宣告沒收或追徵，核無刑法第38條之2第2項所定「過苛
      之虞」、「欠缺刑法上之重要性」、「犯罪所得價值低微
      」或「為維持受宣告人生活條件之必要」情形，依刑法第
      38條之1第1項前段規定應宣告沒收，如全部或一部不能沒
      收或不宜執行沒收時，依刑法第38條之1第3項規定應追徵
      其價額。至被告李麗美如附表一編號1、3、6所示之犯行
      ，被告林彣彬均未分給李麗美販毒所得之金錢乙節，業據
      被告林彣彬、李麗美於本院之陳述明確（見本院卷二第13
      4頁），是被告李麗美本件並無犯罪所得，自無庸宣告沒
      收。
　二、犯罪工具：
　　　按毒品危害防制條例第19條第1項規定：「犯第4條至第9
      條、第12條、第13條或第14條第1項、第2項之罪者，其供
      犯罪所用之物，不問屬於犯罪行為人與否，均沒收之。」
      查扣案如附表二編號8、9所示之手機，均為被告所有，且
      供如附表一編號1至7所示販賣第一級毒品、第二級毒品犯
      行所用之物，業據被告於本院供述綦詳（見本院卷第128
      頁），均應依毒品危害防制條例第19條第1項規定，不問
      屬於犯罪行為人與否宣告沒收。　　　
　三、至扣案如附表二編號1至7所示之物，均與本件販賣第二級
      毒品犯行無關連性，業據被告供述明確（見本院卷第128
      頁），爰均不予宣告沒收，附此敘明。
據上論斷，應依刑事訴訟法第299條第1項前段，判決如主文。
本案由檢察官徐千雅提起公訴、經檢察官方心瑜到庭執行職務。
中　　華　　民　　國　　111 　年　　9 　　月　　8 　　日
                刑事第六庭審判長法　官  樊季康
　　　　　　　　　
  　　　　　　　                法  官  葉逸如 
　　　　　　　　　
　  　　　　　　                法  官  楊展庚
以上正本證明與原本無異
如不服本判決應於送達後20日內向本院提出上訴狀
                                書記官　王宏宇
中　　華　　民　　國　　111 　年　　9 　　月　　8 　　日
附錄本案論罪科刑法條全文：
毒品危害防制條例第4條
製造、運輸、販賣第一級毒品者，處死刑或無期徒刑；處無期徒
刑者，得併科新臺幣三千萬元以下罰金。
製造、運輸、販賣第二級毒品者，處無期徒刑或10年以上有期徒
刑，得併科新臺幣1千5百萬元以下罰金。
製造、運輸、販賣第三級毒品者，處7年以上有期徒刑，得併科
新臺幣1千萬元以下罰金。
製造、運輸、販賣第四級毒品者，處5年以上12年以下有期徒刑
，得併科新臺幣5百萬元以下罰金。
製造、運輸、販賣專供製造或施用毒品之器具者，處1年以上7年
以下有期徒刑，得併科新臺幣1百50萬元以下罰金。
前五項之未遂犯罰之。

附表一：　
編號 販賣對象 交易時間 交易地點 交易價格(新臺幣) 毒品之種類與數量 交易方式 證據及出處 1 許博雄 109年10月26日16時19分許 新北市○○區○○路000○0號2樓 1,000元 數量若干之海洛因 李麗美以門號0000000000與許博雄門號0000000000聯絡達成買賣合意後，林彣彬、李麗美均前往左列地點，由林彣彬交付左列毒品予許博雄，許博雄則交付左列價金予林彣彬而完成交易。 109年10月26日14時3分、14時7分、14時39分、14時55分、16時19分行動電話門號0000000000號之通訊監察譯 文（見偵卷第111至112頁） 2 許博雄 109年11月8日13時44分許 桃園市○○區○○街00巷0弄0號3樓 1,000元 數量若干之海洛因 林彣彬以門號0000000000與許博雄門號0000000000聯絡達成買賣合意後，雙方於左列時間、地點，交付左列毒品及價金而完成交易。 109年11月8日13時20分、13時44分行動電話門號0000000000號之通訊監察譯文（見偵卷第113至114頁） 3 許博雄 110年2月15日10時24分許 新北市○○區○○街000巷00號1樓 1,000元 數量若干之海洛因 林彣彬、李麗美以門號0000000000與許博雄門號0000000000聯絡達成買賣合意後，由李麗美於左列時間、地點，交付左列毒品予許博雄，許博雄則交付左列價金予李麗美而完成交易。 110年2月15日9時42分、10時6分行動電話門號0000000000號之通訊監察譯文、110年2月15日10時10分、24分許之監視錄影畫面（見偵卷第121、291至292頁） 4 許銘忠 110年1月1日17時35分許 新北市樹林區大安路許銘忠之宿舍 2,000元 甲基安非他命1公克 林彣彬以門號0000000000與許銘忠門號0000000000聯絡達成買賣合意後，雙方於左列時間、地點，交付左列毒品及價金而完成交易。  110年1月1日17時23分、17時34分行動電話門號0000000000號之通訊監察譯文（見偵卷第122頁） 5 許銘忠 110年1月8日22時30分許 新北市樹林區大安路許銘忠之宿舍 2,000元 甲基安非他命1公克 林彣彬以門號0000000000與許銘忠門號0000000000聯絡達成買賣合意後，雙方於左列時間、地點，交付左列毒品及價金而完成交易。  110年1月8日22時7分許行動電話門號0000000000號之通訊監察譯文（見偵卷第123頁） 6 陳正宏 110年1月5日17時15分許 新北市新莊區四維路與龍安路口之便利商店 1,000元 數量若干之海洛因 林彣彬以門號0000000000與陳正宏門號0000000000聯絡達成買賣合意後，由李麗美於左列時間、地點，交付左列毒品予陳正宏，陳正宏則交付左列價金予李麗美而完成交易。 110年1月5日16時42分、16時58分行動電話門號0000000000號之通訊監察譯文、110年1月5日17時15分、24分許之監視錄影畫面（見偵卷第124、317至319頁） 7 陳正宏 110年2月14日13時至14時許 新北市中和區中山路2段之麥當勞 500元 數量若干之海洛因 林彣彬以門號0000000000與陳正宏門號0000000000聯絡達成買賣合意後，雙方於左列時間、地點，交付左列毒品及價金而完成交易。  110年2月14日下午1時36分、下午2時11分、下午2時20分、下午2時24分行動電話門號0000000000號之通訊監察譯文（見偵卷第126至128頁） 
附表二：
編號 扣案物名稱及數量 備註 1 海洛因4包  2 注射針筒8支  3 吸食器1組  4 玻璃球2顆  5 安非他命殘渣袋4包  6 電子磅秤2台  7 分裝袋10包  8 金色HTC廠牌手機1支（含門號0000000000號SIM卡1張，IMEI碼：000000000000000） 左列手機1支 9 白色OPPO廠牌手機1支 左列手機1支 
附表三：
編號 罪名及宣告刑（含沒收） 備  註 1 林彣彬共同販賣第一級毒品，處有期徒刑柒年柒月。扣案如附表二編號8、9「備註」欄所示之物均沒收；未扣案之販賣毒品所得新臺幣壹仟元沒收，於全部或一部不能沒收或不宜執行沒收時，追徵其價額。 即附表一編號1所示犯行。 2 林彣彬販賣第一級毒品，處有期徒刑拾伍年壹月。扣案如附表二編號8、9「備註」欄所示之物均沒收；未扣案之販賣毒品所得新臺幣壹仟元沒收，於全部或一部不能沒收或不宜執行沒收時，追徵其價額。 即附表一編號2所示犯行。 3 林彣彬共同販賣第一級毒品，處有期徒刑柒年柒月。扣案如附表二編號8、9「備註」欄所示之物均沒收；未扣案之販賣毒品所得新臺幣壹仟元沒收，於全部或一部不能沒收或不宜執行沒收時，追徵其價額。 即附表一編號3所示犯行。 4 林彣彬販賣第二級毒品，處有期徒刑伍年壹月。扣案如附表二編號8、9「備註」欄所示之物均沒收；未扣案之販賣毒品所得新臺幣貳仟元沒收，於全部或一部不能沒收或不宜執行沒收時，追徵其價額。 即附表一編號4所示犯行。 5 林彣彬販賣第二級毒品，處有期徒刑伍年壹月。扣案如附表二編號8、9「備註」欄所示之物均沒收；未扣案之販賣毒品所得新臺幣貳仟元沒收，於全部或一部不能沒收或不宜執行沒收時，追徵其價額。 即附表一編號5所示犯行。 6 林彣彬共同販賣第一級毒品，處有期徒刑柒年柒月。扣案如附表二編號8、9「備註」欄所示之物均沒收；未扣案之販賣毒品所得新臺幣壹仟元沒收，於全部或一部不能沒收或不宜執行沒收時，追徵其價額。 即附表一編號6所示犯行。 7 林彣彬販賣第一級毒品，處有期徒刑拾伍年壹月。扣案如附表二編號8、9「備註」欄所示之物均沒收；未扣案之販賣毒品所得新臺幣伍佰元沒收，於全部或一部不能沒收或不宜執行沒收時，追徵其價額。 即附表一編號7所示犯行。 
附表四：
編號 罪名及宣告刑（含沒收） 備  註 1 李麗美共同販賣第一級毒品，處有期徒刑拾伍年壹月。扣案如附表二編號8、9「備註」欄所示之物均沒收。 即附表一編號1所示犯行。 2 李麗美共同販賣第一級毒品，處有期徒刑拾伍年壹月。扣案如附表二編號8、9「備註」欄所示之物均沒收。 即附表一編號3所示犯行。 3 李麗美共同販賣第一級毒品，處有期徒刑拾伍年壹月。扣案如附表二編號8、9「備註」欄所示之物均沒收。 即附表一編號6所示犯行。